臺灣高等法院臺中分院刑事判決　　　　　民國九十三年度上訴字第九六五號
　　上　訴　人
　　即　被　告　乙○○
　　選任辯護人　王錦昌律師
　　上　訴　人
　　即　被　告　丙○○
　　選任辯護人　張慶宗律師
　　　　　　　　黃怡瑜律師
右上訴人等因違反毒品危害防制條例案件，不服臺灣臺中地方法院中華民國九十三年
五月十九日第一審判決（民國九十三年度訴字第五六一號，起訴案號：臺灣臺中地方
法院檢察署民國九十三年度偵字第二二三三號；及移
四四五號），提起上訴，本院判決如左：
    主  文
原判決撤銷。
乙○○、丙○○共同連續販賣第四級毒品，乙○○處有期徒刑年陸月；丙○○處有
期徒刑壹年拾月，丙○○緩刑伍年。扣案如附表所示（編號二八除外）之物均沒收；
因犯罪所得之財物新台幣壹仟壹佰萬元沒收之，如全部或一部不能沒收時，以其財產
抵償之。
    事  實
一、乙○○於民國（下同）八十八年七月起至八十九年九月止，犯連續明知為禁藥而
    販賣等罪，經臺灣臺北地方法院於九十二年一月二十四日以九十一年度訴字第四
    二○號判處應執行有期徒刑六月如易科罰金以三百元折算一日，緩刑三年，於九
    十二年三月七日確定，仍不知警惕。乙○○竟未經向中央衛生主管機關即行政院
    衛生署申請核准發給俗稱：「一（益）粒（利）眠、法定名稱：「硝甲西泮（硝
    甲氮平）、作用「安眠鎮定劑」製造許可證。與因父親罹患胃癌為兼籌醫療費用
    之妻弟丙○○及連襟之弟陳順美（檢察官九十三年他字第一七三號偵查中）共同
    基於製造、販賣管制藥品俗稱：「一（益）粒（利）眠」之硝甲西泮（硝甲氮平
    ）之概括犯意聯絡，由乙○○向有製造犯意聯絡之馬來西亞成年人邵天福（真實
    年籍不詳）授予而取得製造硝甲西泮之技術，並向其購入附表編號二三所示之製
    造硝甲西泮原料約二十公斤（應付邵天福之原料價金，由嗣乙○○回銷「一粒眠
    」成品予邵天福之貨款中直接抵扣），乙○○另購入附表編號一至十三所示之各
    項製造機械工具，及附表編號十七至二二之各項副原料及調味、調色劑，自九十
    二年二月間起至九十三年一月八日，僱用丙○○、陳順美在臺中市○區○○路不
    詳地點及臺中市南屯區○○○○路二六一巷一號（該址房屋係由陳順美出面承租
    ）之房屋，連續大量製造偽藥硝甲西泮藥錠，製出成品予以分裝打包後，以每顆
    新臺幣（下同）十五元之價格，五千顆為一單位，分批大量販賣予邵天福及其所
    介紹之買主尤緯詮（由臺灣臺北地方法院九十二年度訴字第二○○七號判決連續
    明知為偽藥而販賣罪，處有期徒刑一年十月）及其他買主等。乙○○與丙○○、
    陳順美等三人自九十三年一月九日起硝甲西泮依法列為毒品危害防制條例修正生
    效之第四級毒品，仍基於原製造、販賣硝甲西泮（即俗稱一粒眠）概括犯意至九
    十三年一月十五日十七時止，乙○○具體販賣硝甲西泮方式為乙○○與買主電話
    聯絡確定數量及取貨時地後，由乙○○親自送貨取款，或由乙○○或使丙○○
    將俗稱一粒眠貨品拿到臺中市○○街之「超峰快遞」或臺中市○○路之「大榮貨
    運」，寄送至臺北縣五股鄉之「超峰快遞」或臺北縣新莊市之「大榮貨運」站址
    ，由上開買主自行前往領取，乙○○嗣再北上收取款項，循此方式先後交易十五
    次，共賣出一百五十萬顆硝甲西泮藥錠，扣除呆帳及邵天福抵扣之原料錢後，所
    有實際得款一千一百萬元，丙○○受僱製造硝甲西泮藥錠一顆得到六角（即六毛
    ）代價。嗣於九十三年一月十五日二十時十分許，乙○○復以上揭親自送交俗稱
    一粒眠之方式，在臺北縣五股鄉○○路○段一八九巷二二之二號前，賣出交付附
    表編號十四所示之第四級毒品硝甲西泮五萬五千顆予尤緯詮時，為警當場查獲，
    並扣得該批毒品；警方旋另循線在上揭臺中市南屯區○○○○路二六一巷一號房
    屋內，扣得乙○○所有附表所示（編號十四除外）之成品、原料、製造機械、配
    方箋及送貨憑證等物。丙○○因其父親蕭相賢罪患胃癌為兼籌醫療費用而受僱製
    造販賣硝甲西泮藥錠一顆得代價六角，犯罪情狀可憫恕。
二、案經內政部警政署刑事警察局移送臺灣臺中地方法院檢察署檢察官偵查起訴。
    理  由
一、訊據上訴人即被告乙○○固坦承有在前揭時地製造、販賣硝甲西泮藥錠之行為；
    上訴人即被告丙○○亦坦認有受僱於乙○○製造硝甲西泮藥錠因被告乙○○之
    使並予寄送之行為，惟均矢口否認有何製造、販賣第四級毒品硝甲西泮藥錠之犯
    意。被告乙○○所辯及原審選任辯護人辯護意旨係以：被告乙○○主觀上僅知未
    經許可製造、販賣硝甲西泮係偽藥品，製造並販賣偽藥之行為違反藥事法，然並
    不知硝甲西泮自九十三年一月九日起已經公告改列為第四級毒品，其主觀上並無
    製造及販賣第四級毒品之故意。因本案刑事警察局查獲日期為九十三年一月十五
    日，此距硝甲西泮由管制藥品改列毒品之法律修正生效日僅六日之差，乙○○當
    無從知悉前開法律修正情形。乙○○本案所為實際獲利情形並未達二千萬元，因
    尚須扣除原料成本、機具設施、人工開銷及呆帳等，實際獲利約為二百萬元等語
    ，被告乙○○於本院選任辯護人辯護意旨稱：若被告乙○○係製造硝甲西泮一百
    五十萬顆，應收款為二千二百五十萬元，扣除未收款九百萬元，成本七百一十萬
    元，被告乙○○現尚虧一百一十萬元，必收取九百萬元未收款後始有所得等語。
    被告丙○○所辯及選任辯護人辯護意旨係以：丙○○原任職於聯合報社彰化分社
    ，事務繁多，直至九十二年八月十五日，因父親蕭相賢罹患心臟病及胃癌末期，
    病情加重，為有更多時間照顧蕭相賢，始辦理離職。而蕭相賢就醫所費不貲，加
    上丙○○股票債務纏身，丙○○之二姊夫即共同被告乙○○，同情丙○○處境，
    遂介紹其至工廠工作，是丙○○於九十二年八月十五日前實未常去工廠幫忙。又
    丙○○係依據乙○○所交付之配方表，按圖索驥，依一定比例製造，且由於信任
    自己的姊夫，更感激其介紹工作俾便照顧父親之情誼，對於所製造之藥品內容及
    用途，均未加詢問，僅知製造藥品，更不知係屬第四級毒品。又丙○○因長期服
    務軍旅，對於藥事法令及管制法令均未曾注意，始誤觸法網。再丙○○除支領薄
    薪外，並無任何以營利意思而販入或賣出之行為，其雖受乙○○之託而至快遞寄
    送，惟並未收受任何代價，且不知所製造寄送者係第四級毒品，亦不知寄送之對
    象為何人等語。
二、惟查：
（一）關於被告乙○○、丙○○於前揭時、地與陳順美大量製造硝甲西泮藥錠並販賣
      而寄送或親自運交買主之事實，業經被告乙○○、丙○○於警詢、檢察官偵訊
      及原審法院訊問時供述詳確；此觀被告乙○○於警訊供稱：「陳順美製造、丙
      ○○幫忙製造等語。被告丙○○於警訊供稱：「我二姊夫乙○○告訴我是製造
      違禁品之工作等語（見九三偵字第二二三三號卷第十頁正面、第二十頁反面）
      。被告乙○○於檢察官偵查中供認稱：「於九十二年二、三月開始製造，一直
      到被查獲時，而最後一批藥，在九十三年一月十五日下午五點左右製造出來的
      。製造的技術為馬來西亞人邵天福教的，並由他提供原料：：：」、「我們製
      造該藥就為出賣，約在九十二年二、三月製造後就開始販賣，大約每個月，賣
      出一、二次，而買主均為邵天福介紹的，而查獲之尤緯詮就是買主之一，『一
      粒眠』以每顆十五元之價格賣出，我購入之原料每公斤二十五萬元，扣除成本
      後我共賺約二千萬元」等語（見同上偵查卷第七十一頁至第七十三頁）。被告
      丙○○於原審法院審理中供認稱：「我是九十二年二月份以後，在臺中市○區
      ○○路就參與乙○○製造硝甲西泮的犯行，一直到九十三年一月十五日。我幫
      乙○○做這個事情，乙○○會幫我清償部分的債務，我從乙○○那兒實際取得
      大約三十幾萬元，大概還有五、六十萬顆的錢還在乙○○那邊，我做一顆可以
      得到六毛錢的代價」等語（見原審卷第十五頁）。並經另案被告尤緯詮於警訊
      、檢察官偵查中供稱其向被告乙○○購買偽藥硝甲西錠泮藥錠屬實，復臺灣臺
      北地方法院九十二年度訴字第二○七七號被告尤緯詮等違反藥事法案件刑事判
      決影本在卷可供參酌（見本院卷第七二頁至第七十五頁）。並有查獲現場及蒐
      證照片共六十張附卷及附表所示（編號二八除外）之成品、原料、製造機械、
      配方箋及送貨憑證等物扣同上偵查案可稽。又扣案如附表編號十四、十五之成
      品，編號十六之半成品，編號二三之主原料，均檢出硝甲西泮，此有內政部警
      政署刑事警察局九十三年一月十六日刑鑑字第○九三○○一三一九一號鑑驗通
      知書及九十三年二月二日刑鑑字第○九三○○一四五四一號鑑驗通知書各一件
      在卷可憑（見同上偵查卷第一九二頁至第一九七頁），是被告等二人製造並販
      賣硝甲西泮之犯行，事證甚為明確。
（二）被告丙○○於警詢中業供述其製作硝甲西泮之詳細流程，復供承稱：「我的工
      作部分一天可以做出十萬錠，費時六至八小時。」、「我二姊夫乙○○告訴我
      是製造違禁品之工作。」、「我只知道我寄送的東西是管制藥品，並不知道是
      毒品。」、「大部分都是拿到超峰快遞寄送，有時則拿到大榮貨運去寄送，每
      次都是寄到臺北，我前後大概寄了十五、六次。」等語，於九十三年三月十二
      日原審法院訊問時暨供稱：「我是九十二年二月份以後在臺中市○區○○路就
      參與乙○○製造硝甲西泮的犯行，一直到九十三年一月十五日。我幫乙○○做
      這個事情，乙○○會幫我清償部分的債務，我從乙○○那邊實際取得大約三十
      幾萬元，大概還有五、六十萬顆的錢還在乙○○那邊，我做一顆可以得到六毛
      錢的代價。」等語。被告乙○○於檢察官偵訊中供稱：丙○○曾替我寄過貨，
      而陳順美雖未幫我寄過東西，但他們都知道我將東西拿去賣之事等語；於原審
      法院審理時亦供稱：「丙○○每顆六角之工資，是指有賣出去才算錢。我有叫
      丙○○寄貨給尤緯詮及馬來西亞的不知名人士，前後大概有寄過一、二十次，
      每次約寄五千至四、五萬顆」、「丙○○最後一次郵寄係九十三年一月十四日
      」各等語。由上開供詞可知：被告丙○○長期受僱於其姊夫乙○○而大量製造
      、寄送「一粒眠」，對於該等物品涉及不法知之甚詳，且其工資係以實際賣出
      數量計算，丙○○顯為牟利而製造、寄送「一粒眠」，其與被告乙○○、陳順
      美之間具有製造、販賣硝甲西泮之概括犯意聯絡及行為分擔，至為灼然。被告
      丙○○所辯不知其製造物品內容及用途，亦無牟利販賣之行為；及被告乙○○
      於原審法院審理時另稱：我未告知丙○○其所製造之物係硝甲西泮，及所寄貨
      品要賣給何人等語，各係被告等二人自身嗣後飾卸及迴護共犯之詞，應無可採
      。
（三）按犯罪之成立，通說係以三階層理論為判斷標準，即構成要件該當，無阻卻違
      法事由之存在，且有可責性之行為，即具可罰性。而故意犯之構成要件該當，
      指主觀構成要件（即故意）與客觀構成要件（行為主體、行為客體、行為、結
      果等）之合致與對應，即故意指行為人主觀上對客觀犯罪事實之認識。毒品危
      害防制條例第四條第四項之製造、販賣第四級毒品，屬故意犯型態，行為人主
      觀上認識其所製造、販賣之物品屬第四級毒品，即構成犯罪。而「不法意識」
      則屬有責性之問題，不法意識的欠缺，乃指某人不知其所為構成要件該當之違
      法行為，有刑事處罰之規定，或自信該等行為為法律所許可，此等行為人對客
      觀行為事實仍有認知，而具主觀構成要件故意，僅因對法律的無知或誤解，而
      不知所為具可罰性，此乃有責性階層所評價的問題，就此刑法第十六條乃規定
      「不得因不知法律而免除刑事責任。但按其情節，得減輕其刑；如自信其行為
      為法律所許可而有正當理由者，得免除其刑。」。如某人因長年生活在資訊閉
      塞、毒品氾濫之泰緬金三角地區，智識程度較低，未曾受法治教育，回到國內
      後，竟認為其所製造、販賣之海洛因並非刑事法律所管制之物品，則此等行為
      人主觀上仍具犯罪故意，僅欠缺不法意識。本案被告乙○○、丙○○既明知所
      製造、販賣之物係硝甲西泮，主觀上即具有製造、販賣硝甲西泮之故意。前開
      各辯護意旨所稱被告等不知自九十三年一月九日將硝甲西泮屬毒品危害防制條
      例所規定之第四級毒品一節，核屬不法意識有無之問題，而與犯罪故意之存否
      無涉。又按毒品危害防制條例業於九十二年七月九日修正公布，並自公布後六
      個月即九十三年一月九日施行，其中同條例第二條第二項加列第四級毒品（硝
      甲西泮為第四十四種第四級毒品），並修正同條例第四條第四項規定而增訂「
      製造、運輸、販賣第四級毒品者，處三年以上十年以下有期徒刑，得併科新臺
      幣三百萬元以下罰金」之規定。而國民均有知法守法之義務，被告乙○○、丙
      ○○均為智慮成熟之人，當有認知及遵守前開法律規定之能力，主觀上亦應知
      悉大量產製銷售硝甲西泮乃非法之犯行，其等並無欠缺不法意識之情形，自不
      得嗣後藉詞不知法律而主張減免刑事責任。
（四）按當事人事後翻異其案發之陳述，依經驗法則，案發時之供述較少權衡利害得
      失或受他人干預，比事後翻異之詞可信，即所謂案重初供者（參照最高法院七
      十三年台上字第三九九八號判決要旨）。由被告乙○○於檢察官偵訊中供稱：
      「製造後約出售一百五十萬顆，獲利約二千萬元。」、「一粒眠以每顆十五元
      之價格賣出，我購入之原料每公斤二十五萬元，扣除成本後，我共賺約二千萬
      元。」等語；於九十三年三月十二日原審法院訊問時供稱：「原料的錢是邵天
      福提供，再由一顆十五元的成品價格裏面扣掉原料的錢。」、於九十三年三月
      二十五日原審法院訊問時供稱：「實際上還有六十萬顆即九百萬元的貨款尚未
      收回。」等語，可知本案被告乙○○等販賣硝甲西泮實收貨款為一千一百萬元
      ，被告乙○○嗣於原審法院審理時所辯：本案其實際獲利僅約為二百萬元等語
      ，其選任辯護人在本院辯護稱被告乙○○尚虧損一百一十萬元等語，均屬嗣後
      翻異之詞，不足採取。是本案事證已臻明確，被告乙○○、丙○○上開犯行，
      均堪認定。被告丙○○選任辯護人在本院聲請傳喚證人許樹根調查被告丙○○
      經常兼差從事鋁門窗加工，僅偶爾從事打掃，並未從事製造硝甲西泮行為等語
      ，因其犯罪事證，已屬明確，本院認無傳喚調查之必要，併予明。
三、按連續數行為而犯同一罪名者，以一罪論，刑法第五十六條定有明文，則當連續
    犯罪之際，遇刑法有變更時，其一部涉及舊法，一部涉及新法者，即應依最後行
    為時之法律論處，無行為終了後法律變更而應比較新、舊法以適用較有利之法律
    之問題；且依法律適用之整體性原則，亦不能再割裂援用修正前之規定（最高法
    院八十九年度臺上字第五三六八號判決意旨參照）。次按肅清煙毒條例第五條第
    一項所謂販賣、運輸、製造毒品者，或毒品危害防制條例第四條第二項之製造、
    運輸、販賣第二級毒品罪，其製造或運輸或販賣第二級毒品行為，本屬數個皆可
    獨立成罪行為，有其中一行為，即足單獨構成犯罪，彼此程度不相關連，無所謂
    低度行為為高度行為所吸收之可言，故以製造之方法達出售營利之販賣目的，應
    適用刑法第五十五條牽連犯之規定，從其情節較重之販賣毒品罪論處（最高法院
    八十二年度台覆字第二四號、九十年度臺上字第六四四三號判決全文參照）。本
    案被告等係自九十二年二月間起至九十三年一月十五日止連續製造、販賣硝甲西
    泮，而硝甲西泮本屬管制藥品，此有行政院衛生署管制藥品管理局九十三年四月
    二日管證字第○九三○○○三○一八號函及管制藥品管理條例在卷可憑（見原審
    卷第四二頁、第四三頁及第八十五頁）。至九十三年一月九日毒品危害防制條例
    修正生效後始依同條例第四條第二項第四款改列為第四級毒品，於此之前被告乙
    ○○、丙○○等未經申請核准，擅自製造、販賣硝甲西泮之行為，原係犯修正前
    藥事法第八十二條第一項製造偽藥罪及第八十三條第一項販賣偽藥罪，然因被告
    等連續犯罪之際，毒品危害防制條例已修正增訂第四條第四項之製造、販賣第四
    級毒品處罰規定，揆諸前開說明，即應逕依最後行為時之毒品危害防制條例論處
    。是核被告乙○○、丙○○所為，均係犯毒品危害防制條例第四條第四項之製造
    第四級毒品罪及販賣第四級毒品罪，公訴意旨認被告等製造第四級毒品行為為販
    賣之階段行為，不另論罪，尚有未洽。被告乙○○向有製造犯意聯絡之成年人邵
    天福取得製造硝甲西泮之技術，並向其購入附表編號二三所示之製造硝甲西泮原
    料約二十公斤，被告乙○○與邵天福此製造硝甲西泮部分，顯有犯意聯絡及行為
    分擔，為共同正犯。被告等二人與陳順美就上開犯行，彼此間有犯意聯絡，行為
    分擔，為共同正犯。被告乙○○、丙○○先後多次製造硝甲西泮行為及販賣硝甲
    西泮行為，各均時間緊接，方法相同，其犯罪之基本構成事實要件相同，均為連
    續犯，應依刑法第五十六條規定各以一製造第四級毒品罪及一販賣第四級毒品罪
    論，並各加重其刑。被告二人所犯前開二罪，有方法（製造）與目的（販賣）之
    關係，應適用刑法第五十五條牽連犯之規定，因販賣行為對社會大眾身體健康產
    生危害，犯罪情節較重，自應從一犯罪情節較重之連續販賣第四級毒品罪論處。
四、原審法院認被告等二人，犯罪事證明確，均予以論罪科刑，固非無見。惟查：(一)
    被告乙○○由馬來西亞成年人邵天福授予而取得硝甲西泮之技術，並向其購入附
    表二三製硝甲西泮原料約二十公斤部分，原審判決未就此製造部分論以被告乙○
    ○與邵天福共同正犯，尚有欠洽。(二)次查被告等二人與陳順美自九十二年二月間
    起至九十三年一月八日起至九十三年一月八日偽造偽藥硝甲西泮及販賣偽藥硝甲
    西泮，自九十三年十月九日硝甲西泮改列為第四級毒品，仍基於原製造、販賣硝
    甲西泮概括犯意至同年月十五日下午十七時止，原審判決於事實欄內籠統認定被
  告等二人共同基於製造、販賣俗稱「一（益）粒（利）眠」之第四級毒品硝甲西
    泮之概括犯意聯絡，由乙○○向邵天福（真實年籍不詳）取得製造第四級毒品硝
    甲西泮之技術，並向其購入附表編號二三所示之製造原料約二十公斤，自九十二
    年二月間起至九十三年一月十五日十七時許止，僱用丙○○、陳順美連續大量製
    造第四級毒品硝甲西泮藥錠，實有欠合。(三)原審判決主文論處被告等製造第四級
    毒品罪，亦有欠當。被告等二人上訴意旨各飾詞否認製造、販賣第四級毒品硝甲
    西泮犯行之前揭各辯解，雖均不足採，原審判決既有前開之可議，自應由本院將
    原審判決撤銷改判。查被告丙○○其父親蕭相賢於九十二年二月十七日經秀傳紀
    念醫院（設彰化市）胃鏡檢查發現罹患胃癌，為兼籌醫療費用，而受僱被告乙○
    ○製造販賣硝甲西泮藥錠一顆代價六角，其受僱製造販賣硝甲西泮，其中自九十
    三年一月九日至同年月十五日僅六日，期間內製造、販賣第四級毒品罪，其犯罪
    情狀在客觀上足以引起一般同情，確可憫恕，以宣告法定最低度之刑，猶嫌過重
    ，爰依刑法第五十九條之規定酌量減輕被告丙○○之刑（被告丙○○之父蕭相賢
    罹患胃癌之診斷證明書附原審法院九十三年聲字第一二○四號卷。被告丙○○之
    父蕭相賢因胃癌併肝轉移症於九十三年七月十三日上午七時二十八分死亡，死亡
    證明書附本院九十三年度聲字第四八九號卷）。爰審酌被告乙○○、丙○○二人
    犯罪之動機，被告乙○○犯罪目的為圖暴利，前有如事實欄所載之前科，長期大
    量製造、販賣硝甲西泮，對社會大眾身體健康危害甚鉅，乙○○身為本件犯罪之
    主謀，惡性甚重，丙○○僅受僱於人，惡性較輕，及硝甲西泮列為第四級毒品僅
    六日即被警查獲等一切情狀，分別量處如主文第二項所示之刑。查被告丙○○前
    未曾受有期徒刑以上刑之宣告，此有臺灣高等法院被告丙○○全國前案紀錄表附
    卷可憑，其為兼籌父親罹患胃癌而受僱犯罪，經此偵審程序教訓，今後當無再犯
    之虞，本院對其所處之刑，認以暫不執行為適當，併予宣告最長期緩刑伍年，以
    啟自新，並觀後效。
五、毒品危害防制條例前述修正並於九十三年一月九日生效後，該條例第十八條雖已
    修正為：「查獲之第一、二級毒品及專供製造或施用第一、二級毒品之器具，不
    問屬於犯人與否，均沒收銷燬之；查獲之第三、四級毒品及製造或施用毒品之器
    具，無正當理由而擅自持有者，均沒入銷燬之，但合於醫藥、研究或訓練之用者
    ，得不予銷燬。」，然因本案被告等係因製造、販賣而持有扣案如附表編號十四
    至十六所示第四級毒品硝甲西泮成品及半成品，而非單純無正當理由而擅自持有
    之，故無從依前開規定宣告沒入銷燬之。惟扣案如附表編號一至十三、十七至二
    十三、二七所示之物品，仍屬被告乙○○所有供前開製造、販賣第四級毒品行為
    所用之物品；附表編號十四至十六、二四至二六所示之物，則屬被告乙○○所有
    因前開製造、販賣毒品行為所得之物，均應依刑法第三十八條第一項第二款規定
    ，併予宣告沒收。至於前述被告等因販毒犯罪所得之財物一千一百萬元，應依毒
    品危害防制條例第十九條第一項規定沒收之，如全部或一部不能沒收時，以其財
    產抵償之，且因係共同正犯，應對犯罪之全部事實負責，就所得財物應合併計算
    ，全部沒收（最高法院六十四年度臺上字第二六一三號判例意旨參照）。另扣案
    如附表編號二八所示之膠囊成品，經送驗結果，為含Sibutramine 成份之減重藥
    物，此有行政院衛生署九十三年四月二十八日衛署藥字第○九三○三○七四五三
    號函在卷可按，是尚難認係毒品等違禁物，亦難認與被告等上開犯行有關，本院
    自無從併予宣告沒收，併予敘明。
六、據上論結：應依刑事訴訟法第三百六十九條第一項前段，第三百六十四條，第二
    百九十九條第一項前段，毒品危害防制條例第四條第四項，第十九條第一項，刑
    法第十一條前段，第二十八條，第五十六條，第五十五條，第五十九條，第七十
    四條第一款，第三十八條第一項第二款，判決如主文。
本案經檢察官甲○○到庭執行職務。
中     華     民     國     九十三     年      九      月     十四      日
                                   臺灣高等法院臺中分院刑事第一庭
                                   　　　審判長法  官　陳　紀　綱
                                   　　　　　　法　官  黃  日  隆
                                   　　　　　　法　官  方  艤  駐
右正本證明與原本無異。
如不服本判決應於收受送達後十日內向本院提出上訴書狀，其未敘述上訴之理由者並
得於提起上訴後十日內向本院補提理由書（均須按他造當事人之人數附繕本）。
                                               書記官　江　玉　萍
中     華     民     國     九十三     年      九      月     十六      日
附錄本案論罪科刑法條：
毒品危害防制條例第四條第四項
製造、運輸、販賣第四級毒品者，處三年以上十年以下有期徒刑，得併科新臺幣三百
萬元以下罰金。
附表：
┌──┬────────┬────┬────┬──┬────────┬─────┬───┐
│編號│ 品           名│數 量   │備   註 │編號│品            名│數量      │備  註│
├──┼────────┼────┼────┼──┼────────┼─────┼───┤
│一  │研磨機          │一台    │製造工具│十六│半成品          │二桶      │      │
├──┼────────┼────┼────┼──┼────────┼─────┼───┤
│二  │攪拌機          │一台    │製造工具│十七│甘露醇          │三袋      │副原料│
├──┼────────┼────┼────┼──┼────────┼─────┼───┤
│三  │大型烘乾機      │一台    │製造工具│十八│硬脂酸        │一袋      │副原料│
├──┼────────┼────┼────┼──┼────────┼─────┼───┤
│四  │小型烘乾機      │一台    │製造工具│十九│代醣       │一包      │調味料│
├──┼────────┼────┼────┼──┼────────┼─────┼───┤
│五  │打錠機          │一台    │製造工具│二十│薄荷            │一包      │調味料│
├──┼────────┼────┼────┼──┼────────┼─────┼───┤
│六  │包裝機          │一台    │製造工具│二一│香料            │三瓶      │調味料│
├──┼────────┼────┼────┼──┼────────┼─────┼───┤
│七  │輸送帶主機      │一台    │製造工具│二二│色素            │一瓶      │調色劑│
├──┼────────┼────┼────┼──┼────────┼─────┼───┤
│八  │輸送機          │一台    │製造工具│二三│製造硝甲西泮主原│一箱      │      │
│    │                │        │        │    │料約二十公斤    │          │      │
├──┼────────┼────┼────┼──┼────────┼─────┼───┤
│九  │充氣機          │一台    │製造工具│二四│大榮貨運發票    │三張      │      │
├──┼────────┼────┼────┼──┼────────┼─────┼───┤
│十  │電子磅秤        │三台    │製造工具│二五│超峰貨運發票    │十張      │      │
├──┼────────┼────┼────┼──┼────────┼─────┼───┤
│十一│天平            │二台    │製造工具│二六│超峰貨運送貨單  │十張      │      │
├──┼────────┼────┼────┼──┼────────┼─────┼───┤
│十二│包裝袋          │三卷    │製造工具│二七│調製藥品配方箋  │十五張    │      │
├──┼────────┼────┼────┼──┼────────┼─────┼───┤
│十三│電熱器          │五台    │製造工具│二八│減重藥物膠囊成品│六五四二一│      │
│    │                │        │        │    │（Sibutramine） │公克      │      │
├──┼────────┼────┼────┼──┼────────┼─────┼───┤
│十四│硝甲西泮顆粒成品│五五○○│        │    │                │          │   │
│    │                │○顆    │        │    │                │          │      │
├──┼────────┼────┼────┼──┼────────┼─────┼───┤
│十五│硝甲西泮顆粒成品│八七七○│        │    │                │          │      │
│    │                │三公克  │        │    │                │          │      │
└──┴────────┴────┴────┴──┴────────┴─────┴───┘
                                                              　　　　Ｆ
